最高法院刑事判決　　　　　　一○○年度台上字第三七八七號
上　訴　人　薛憲二
選任辯護人　張永昌律師
　　　　　　陳煜昇律師 
上列上訴人因違反毒品危害防制條例案件，不服台灣高等法院高
雄分院中華民國一００年五月十九日第二審判決（一００年度上
訴字第五八七號，起訴案號：台灣高雄地方法院檢察署九十九年
度偵字第三三三四八號），提起上訴，本院判決如下：
    主  文
原判決撤銷，發回台灣高等法院高雄分院。   
    理  由  
本件原判決認定：上訴人薛憲二明知甲基安非他命、愷他命（俗
稱Ｋ他命）為第二、三級毒品，不得販賣，竟基於營利犯意，以
其所有0000000000號行動電話作為毒品交易之聯絡工
具，於原判決附表一所示時間、地點，販賣甲基安非他命予謝岳
峻、王人傑、陳威榮各一次，及販賣愷他命予陳威榮二次等情。
因而維持第一審論處上訴人販賣第二級毒品，三罪刑，販賣第三
級毒品，二罪刑之判決，駁回上訴人在第二審之上訴。固非無見
。
惟查：(一)、科刑之判決書其宣示之主文，與所載之事實及理由必
須互相適合，否則即屬理由矛盾，其判決當然為違背法令。第一
審判決認定上訴人以0000000000號行動電話為販毒工
具，理由欄亦說明謝岳峻等人撥打上訴人所有00000000
00號電話聯絡購毒，且卷附通訊監察之電話為0000000
000號，卻於主文宣告沒收搭配「0000000000」號
之行動電話一支，即有理由矛盾之違法，原判決予以維持，自有
可議。(二)、甲基安非他命與安非他命為不同種類之第二級毒品，
原判決認定上訴人販賣甲基安非他命，然上訴人與謝岳峻、王人
傑、陳威榮俱稱彼等交易或購買者為安非他命，原判決未說明上
訴人所販賣者係甲基安非他命，而非安非他命論據，其認定即與
卷內證據資料不相適合。本件並未扣得任何毒品，則謝岳峻、王
人傑、陳威榮被警查獲後，是否被採取尿液？檢驗結果有無甲基
安非他命、安非他命或愷他命之反應？彼等究竟有無施用第二級
、第三級毒品之情形？此與上訴人所犯罪名攸關，原審未為必要
調查，即行判決，有應於審判期日調查之證據未予調查之違失。
(三)、偵查犯罪機關實施通訊監察後，將監聽錄音譯成之通訊監察
譯文，為公務員製作之文書，依刑事訴訟法第三十九條規定，應
記載製作之年、月、日及其所屬機關，由製作人簽名。卷附通訊
監察譯文未記載製作日期，亦未由製作人簽名，原判決援為上訴
人犯罪之基礎證據之一，亦欠允洽。上訴意旨指摘原判決不當，
非無理由，應認有撤銷發回更審之原因。
據上論結，應依刑事訴訟法第三百九十七條、第四百零一條，判
決如主文。
中    華    民    國  一○○  年    七    月   十四   日
                      最高法院刑事第十庭
                          審判長法官  賴  忠  星  
                                法官  呂  丹  玉  
                                法官  吳      燦  
                                法官  蔡  名  曜  
                                法官  葉  麗  霞  
本件正本證明與原本無異
                                      書  記  官  
中    華    民    國  一○○  年    七    月   十八   日
                                                      v